臺灣臺南地方法院刑事判決             100年度訴字第1340號
公  訴  人  臺灣臺南地方法院檢察署檢察官
被      告  許百
上列被告因偽證案件，經檢察官提起公訴（100年度偵字第5327
號），被告於本院準備程序進行中，就被訴事實為有罪之陳述，
經本院合議庭裁定由受命法官獨任進行簡式審判程序，判決如下
：
    主  文
許百犯偽證罪，累犯，處有期徒刑伍月。
    事  實
一、許百前於民國99年間因違反毒品危害防制條例案件，經本
    院以99年度易字第924號判決判處有期徒刑3月，如易科罰金
    ，以新臺幣（下同）1,000元折算1日確定，甫於99年10月4
    日易科罰金執行完畢。詎仍不知悔改，明知其曾分別於99年
    1 月13日、99年2月24日、99年3月2日以1,000元、3,500元
    、3,500元向吳文証購買第二級毒品甲基安非他命（吳文証
    所犯販賣第二級毒品甲基安非他命予許百部分，業經臺灣
    高等法院臺南分院以100年度上訴字第111號論罪科刑，上訴
    後經最高法院以100年度台上字第2720號部份撤銷發回、部
    份駁回上訴確定，撤銷發回部份，亦已經臺灣高等法院臺南
    分院以100年度上更(一)字第82號判決有罪確定），竟基於
    偽證之犯意，於100年3月10日上午9時30分許，以證人身分
    至臺灣高等法院臺南分院刑事第五法庭為100年度上訴字第
    111 號吳文証販賣毒品案件就「吳文証有無販賣第二級毒品
    甲基安非他命」此一與案情有重要關係之事項作證，於具結
    後虛偽陳述：吳文証並非販賣予其第二級毒品甲基安非他命
    ，而係為其向真實姓名年籍不詳之「藥頭」代購云云（全部
    證詞詳如附件所示）。
二、案經臺灣高等法院臺南分院檢察署檢察官自動檢舉並發交臺
    灣臺南地方法院檢察署檢察官偵查起訴。
    理  由
一、本案被告許百所犯係死刑、無期徒刑、最輕本刑為三年以
    上有期徒刑以外之罪，亦非高等法院管轄之第一審案件，而
    被告於本院行準備程序中，就被訴事實為有罪之陳述，經告
    知簡式審判程序之旨，並聽取公訴人及被告之意見後，本院
    合議庭依刑事訴訟法第273條之1第1項規定，裁定由受命
    法官獨任進行簡式審判程序，合先敘明。
二、訊據被告許百對於上揭犯罪事實迭於本院準備程序及審理
    時均坦承不諱，而其於臺灣高等法院臺南分院100年度上訴
    字第111號違反毒品危害防制條例案件100年3月10日審理期
    日陳稱：吳文証係為其代購毒品，並非販賣云云（見偵卷第
    56至58頁審理筆錄影本），與其先後於警詢、檢察官訊問時
    陳稱：曾三度分別以1,000元、3,500元、3,500元向吳文証
    購買第二級毒品甲基安非他命等語，及吳文証於檢察官訊問
    時表示對於此部份販賣甲基安非他命予被告之犯行全部認罪
    等語不相符合（見偵卷第30至35頁、第37至39、49頁被告許
    百警詢、偵訊筆錄影本及同卷第49至51頁吳文証偵訊筆錄
    影本），此外，並有吳文証所持用門號0000000000號行動電
    話通訊監察1份在卷足資佐證被告許百前於警詢、偵訊中
    ，及吳文証於偵訊中均陳稱吳文証曾三度販賣第二級毒品甲
    基安非他命等情為實在（偵卷第41至48頁），足認被告許百
    於本院準備程序及審理時自白：其於臺灣高等法院臺南分
    院100年度上訴字第111號違反毒品危害防制條例案件100年3
    月10日審理期日陳稱吳文証係為其代購云云為不實等語與事
    實相符。本件事證明確，被告犯行堪以認定，應依法論科。
三、核被告所為，係犯刑法第168條之偽證罪。又被告有事實欄
    所載前科，甫於99年10月4日易科罰金執行完畢等情，有臺
    灣高等法院被告前案紀錄表在卷可參，其於前案執行完畢後
    5 年內，故意再犯本件有期徒刑以上之罪，為累犯，應依法
    加重其刑。爰審酌被告自述教育程度為國中畢業，現已離婚
    ，有一年僅9歲之幼女須其照顧，其目前於大賣場擔任水果
    搬運工，每日須工作13至14小時等智識程度及生活狀況（本
    院卷第43頁背面）；其於國家司法審判程序中具結後，就「
    吳文証有無販賣第二級毒品甲基安非他命」此一與案情有重
    要關係之事項為虛偽陳述，妨害司法公正與真實發現，不利
    國家對於毒品犯罪之懲治與禁絕，幸其所為虛偽證言未受採
    信，吳文証此部份販賣第二級毒品犯行業經判決有罪確定如
    犯罪事實欄所載（見本院卷第22至36頁各該判決書及吳文証
    臺灣高等法院被告前案紀錄表），尚未使裁判發生不正確結
    果，及被告犯後雖於檢察官訊問時矢口否認，嗣於本院審理
    時已坦承犯罪，態度尚佳等一切情狀，量處如主文所示之刑
    。
據上論斷，應依刑事訴訟法第273條之1第1項、第299條第1項前
段、第168條、第47條，判決如主文。
本案經檢察官郭書鳴到庭執行職務。
中    華    民    國   100    年    11    月    24    日
                  刑事第十一庭  法  官   許嘉容
以上正本證明與原本無異。
如不服本判決應於收受本判決後10日內向本院提出上訴書狀，並
應敘述具體理由。其未敘述上訴理由者，應於上訴期間屆滿後20
日內向本院補提理由書狀（均須按他造當事人之人數附繕本）「
切勿逕送上級法院」。
                                書記官   陳玉芬
中    華    民    國   100    年    11    月    24    日
附錄論罪科刑法條：
中華民國刑法第168條
（偽證罪）
於執行審判職務之公署審判時或於檢察官偵查時，證人、鑑定人
、通譯於案情有重要關係之事項，供前或供後具結，而為虛偽陳
述者，處7年以下有期徒刑。
附件：
辯護人問：安非他命如何來的？
許百答：從吳文証他朋友那邊拿過來的。
辯護人問：如何拿到安非他命？
許百答：我有正常工作，比較沒空，被告有帶我到藥頭那邊，
          我如果沒有空，就請被告幫我拿。
辯護人問：藥頭住何處，是否記得？
許百答：我在車上睡覺。
辯護人問：你共買安非他命幾次？
許百答：三、四次。
辯護人問：每次金額多少？
許百答：有二千，也有四千。
辯護人問：是否直接向藥頭買，或是拿錢給吳文証？
許百答：我不知道藥頭住處，我工作時間很長，沒空的話我就
          請吳文証過去。另吳文証如果要買的話我就請他一起
          買。
辯護人問：你剛才所說的意思？
許百答：幾乎都是請被告幫我去買。
辯護人問：吳文証幫你買有無較便宜？
許百答：應該有，他不會騙我。
辯護人問：你請吳文証幫你去買，是錢先拿給他，或是拿回來再
          收錢？
許百答：有時候錢先給他，有時候拿回來錢再給他。有時候欠
          著。
辯護人問：你欠吳文証的錢，有無還給他？
許百答：我有拿給他。我欠他一次而已。
檢察官問：之前檢察官問你時，你說向被告買過三次安非他命，
          分別是九十九年一月間在臺南市○○路某網咖店前買
          一千元，九十九年二月二十四日在臺南市○○路中華
          電信大樓前，買三千五百元，九十九年三月二日在臺
          南市○○區○○路一段七○一巷附近買三千五百元，
          是否正確？
許百答：金額、日期我不確定。
檢察官問：之前有無對檢察官說實話？
許百答：因我不知道藥頭有無沒抓到，當時如果我不說是被告
          的話，我怕被報復。
檢察官問：當初是否知道藥頭何人？
許百答：我不知道名字。
檢察官問：既然不知道名字，為何怕被報復？
許百答：因在警局時很多人被抓，我不能確定有無被抓，我不
          敢冒險。警方有拿照片讓我指認。
檢察官問：警方拿給你的照片中，有藥頭嗎？
許百答：有的。
檢察官問：你現在能否指認出藥頭？
許百答：蠻模糊的。
檢察官問：吳文証帶你去見過幾次藥頭？
許百答：兩次。
檢察官問：這兩次你都有與藥頭面對面？
許百答：一次而已。另一次我在車上，我沒看到藥頭。
檢察官問：你每次都是先打電話給被告之後，再約定拿安非他命
          的地點？
許百答：我先打電話給他。
檢察官問：為何被告不介紹你直接與藥頭拿？
許百答：藥頭是被告的朋友，我與藥頭不熟。
檢察官問：被告跟藥頭買，拿來給你就好，為何還要一起去找藥
          頭？
許百答：我一定有休假時。我與被告去的時候是在休假的時候
          。
檢察官問：另一次你沒有見到藥頭，是被告拿安非他命給你，你
          再拿錢給被告？
許百答：我先把錢拿給他。
檢察官問：你在車上沒看到藥頭，有無拿到安非他命？
許百答：沒有。因我身上還有毒品。
檢察官問：為何還要與被告去見藥頭？
許百答：我是陪他過去。